臺灣基隆地方法院瑞芳簡易庭民事判決　九十二年度瑞簡字第七六號
　　原　　　告　戊○○
　　　　　　　　乙○○
　　被　　　告　甲○○
右當事人間請求損害賠償事件，經本院刑事庭移送前來，本院於民國九十三年一月十
二日言詞辯論終結，判決如下：
    主    文
被告應給付原告戊○○、乙○○各新臺幣伍仟元、新臺幣肆萬陸仟壹佰陸拾陸元，及
均自民國九十二年五月二十三日起至清償日止，按年息百分之五計算之利息。
原告其餘之訴駁回。
訴訟費用由被告負擔十分之三，餘由原告負擔。
本判決原告勝訴部分得假執行。
    事實及理由要領
一、按訴狀送達後，原告不得將原訴變更或追加他訴，但擴張或減縮應受判決事項之
    聲明者，不在此限，民事訴訟法第二百五十五條第一項第三款定有明文。本件原
    告原起訴主張被告應給付新臺幣（下同）二十九萬三千二百元及自起訴狀繕本送
    達翌日起至清償日止，按年息百分之五計算之利息。嗣於本院審理時，原告戊○
    ○聲明減縮起訴狀記載之醫療費用一萬元及工作損失一萬六千八百元，原告乙○
    ○則聲明減縮醫療費用為九千三百六十六元、工作損失則以一個月無法工作之薪
    資損失一萬六千八百元計算，變更聲明為被告應給付原告戊○○、乙○○各四萬
    元、十四萬六千一百六十六元及遲延利息，核屬應受判決事項聲明之減縮，於法
    並無不合，應先敘明。
二、原告起訴主張：被告前因設攤問題與原告屢生口角，於民國九十一年十月十二日
    晚間七時至八時許，在臺北縣瑞芳鎮坑尾巷八號前又起爭執，被告基於概括之傷
　　害犯意，以毛巾抽擊戊○○之臉部致其受有左肩與臉頰擦傷之傷害，並以手拉扯
　　乙○○之腿部致其跌倒並受有左手肘、腕及背部擦傷之傷害，案經臺灣基隆地方
    法院檢察署檢察官聲請簡易判決處刑，經鈞院瑞芳簡易庭以九十二年度瑞簡字第
    四六號刑事判決判處被告傷害罪成立，處拘役三十日。原告因上開傷害而受有損
    害，包括：原告乙○○支出醫療費用九千三百六十六元，因此無法工作之薪資損
    失一萬六千八百元，另原告因本件傷害，致身體行動不便，受有精神痛苦，其中
    原告乙○○部分請求精神賠償十二萬元，原告戊○○部分則請求四萬元，合計被
    告應給付原告戊○○、乙○○各四萬元、十四萬六千一百六十六元及均自起訴狀
    繕本送達翌日起至清償日止，按年息百分之五計算之利息。
三、被告則以：伊沒有傷害原告，且原告根本未在「雞籠山之戀餐廳」工作，沒有薪
    資損失的問題，其中原告戊○○於上開傷害事件發生後之九十二年十月十七日還
    全身潑灑汽油到伊住處前揚言同歸於盡，並無行動不便等語置辯。
四、有關原告主張被告前因設攤問題與原告屢生口角，於九十二年十月十二日晚間七
    時至八時許，在臺北縣瑞芳鎮坑尾巷八號前又起爭執，被告基於概括之傷害犯意
    ，以毛巾抽擊原告戊○○之臉部致其受有左肩與臉頰擦傷之傷害，並以手拉扯原
    告乙○○之腿部致其跌倒並受有左手肘、腕及背部擦傷之傷害，案經臺灣基隆地
    方法院檢察署檢察官聲請簡易判決處刑，經本院瑞芳簡易庭以九十二年度瑞簡字
    第四六號刑事判決判處被告傷害罪成立，處拘役三十日等情，因本件係原告以刑
    事附帶民事訴訟起訴，業經本院審閱刑事案卷查明屬實。而被告雖就上開刑事第
    一審判決不服提起上訴，經本院以九十二年度簡上字第八九號受理在案，然被告
    於九十二年十月二十七日當庭聲明撤回上訴而告確定，業據被告自陳在卷，並有
    臺灣高等法院被告全國前案紀錄表可憑；被告雖否認傷害原告，然此除據原告提
    出財團法人臺灣區煤礦礦工福利委員會瑞芳醫院（下稱瑞芳礦工醫院）診斷證明
    書二紙，記載傷勢與原告主張情節一致，亦與證人黃炎泉於偵查中證稱：被告有
    拿脖子上的溼毛巾甩戊○○的臉好幾下，又把乙○○的腳舉高，造成乙○○摔倒
    等語（偵查卷第一八、一九頁）相符，被告於偵查中亦自承事發當時曾抱住原告
    乙○○的腳，把乙○○拖到旁邊，當時頭上有綁一條毛巾等語（偵查卷第一五頁
    ），足見原告上開主張，信而有徵，應可信為真實。
五、按因故意或過失不法侵害他人權利者，負損害賠償責任；又不法侵害他人之身體
    或健康者對於被害人因此喪失或減少勞動能力，或增加生活之需要時，應負損害
    賠償責任；再不法侵害他人之身體、健康，被害人雖非財產上之損害，亦得請求
    賠償相當之金額，民法第一百八十四條第一項前段、第一百九十三條第一項及第
    一百九十五條第一項分別定有明文。茲就原告請求之各項賠償金額是否有據分述
    如下：
(一)、醫療費用部分：有關原告乙○○主張其因上開傷害住院接受治療，共計支付醫療
    費用九千三百六十六元，有瑞芳礦工醫院出具之醫療費用證明一紙為證，堪稱有
    據。
(二)、薪資損失部分：原告乙○○主張其於事發前任職於「雞籠山之戀餐廳」擔任服務
    清潔工，每月薪資一萬六千八百元，因遭被告傷害而有一個月無法工作，受有上
    開金額之薪資損失等情，有瑞芳礦工醫院九十二年十二月十九日礦福瑞字第九二
    ○○六二號函記載：「乙○○先生於九十一年十月十二日因傷到院急診治療，於
    九十一年十月十五日至十月二十一日止住院繼續治療，宜修養一個月」等語可資
    參照，被告雖一再爭執表示原告乙○○並未在上開餐廳任職，然此業經證人即「
    雞籠山之戀餐廳」負責人丁○○○到庭證述明確（九十三年一月十二日言詞辯論
    筆錄參照），並有其出具之在職證明書一紙可憑，是以原告主張因受傷無法正常
    工作領取薪資乙節，堪稱有據。而證人即管區員警丙○○雖到庭證稱並未看過原
    告在上開餐廳工作，然亦證陳上開餐廳與兩造住家距離很近，平常會互相幫忙，
    有工作就叫原告去做等語（上開言詞辯論筆錄參照），自難據此認定原告乙○○
    並未任職上開餐廳領取薪資。
(三)、非財產損害賠償部分：關於非財產上之損害，加害人雖亦負賠償責任，但以相當
    之金額為限，核給之標準固與財產上損害之計算不同，然非不可斟酌雙方身分資
    力與加害程度，及其他各種情形核定相當之數額（最高法院四十七年臺上字第一
    二二一號、五十一年臺上字第二二三號判例意旨參照）。查被告確有實施傷害原
    告之行為，已如前述認定，而原告二人均未婚無子女，目前為同居關係，平時均
    任職於上開餐廳，月薪一萬六千八百元，另有經營雨傘生意，每月利潤約六、七
    千元，其中原告乙○○國小畢業，事發當時六十二歲（二十九年五月一日生），
    原告戊○○國小四年級肄業，事發當時五十四歲（三十七年八月二十二日生），
    業據原告陳述在卷，而原告乙○○因此住院接受治療，且需休養一個月，原告戊
    ○○則經藥物處理後返家休養，有上開瑞芳礦工醫院函文可稽。至被告辯以原告
    戊○○於事發後之九十一年十月十七日全身潑灑汽油前往伊住處揚言同歸於盡，
    並無行動不便情形，固據證人丙○○結證屬實，然此究屬原告洩憤舉措，或有無
    另涉犯刑事犯罪之問題，尚無能憑此論斷原告戊○○並無因此受有精神損害。本
    院審酌被告加害原告身體之程度，併同上開各種情形，認被告應賠償原告乙○○
    、戊○○各二萬元、五千元為適當。
六、從而，原告主張被告應給付原告乙○○、戊○○各四萬六千一百六十六元、五千
    元及均自起訴狀繕本送達翌日即九十二年五月二十三日起至清償日止，按年息百
    分之五計算之利息，為有理由，應予駁回。逾此範圍之請求，尚無依據，應予駁
    回。
七、按就民事訴訟法第四百二十七條第一項至第四項訴訟適用簡易程序所為被告敗訴
    之判決，法院應依職權宣告假執行，九十二年九月一日施行之民事訴訟法第三百
    八十九條第一項第三款定有明文。本件係民事訴訟法第四百二十七條第一項所定
    之標的金（價）額五十萬元以下之財產權訴訟，本院依法自應就原告勝訴部分依
    職權宣告假執行。原告雖聲明願供擔保請准宣告假執行，惟此項聲明之性質僅係
    促使法院行使職權之注意而已，是就其敗訴部分，不另為駁回其假執行宣告之諭
    知，附此敘明。
八、訴訟費用由被告負擔十分之三，餘由原告負擔；又本件為刑事附帶民事訴訟事件
    ，因原告免繳裁判費，且訴訟所需郵資依九十二年九月一日修正施行之民事訴訟
    法，均由國庫支出，並無當事人負擔之問題，迄言詞辯論終結時，尚無支出任何
    訴訟費用，併此敘明。
中　　　華　　　民　　　國　　九十三　　年　　　一　　　月　　 三十 　　日
~B臺灣基隆地方法院瑞芳簡易庭
~B　　　　法　　　官　楊皓清
右正本證明與原本無異。
對於本件判決如有不服，應於收受送達後廿日內向本院提出上訴書狀，上訴於本院合
議庭，並按他造當事人之人數附具繕本。
中　　　華　　　民　　　國　　九十三　　年　　  二  　　月　　  四  　　日
~B　　　　法院書記官　郭廷耀
